臺灣高等法院刑事裁定
109年度抗字第1397號
抗  告  人  
即  被  告  陳俊銘




上列抗告人因詐欺等案件，不服臺灣新北地方法院中華民國109
年8月11日所為羈押裁定（109年度訴字第840號），提起抗告，
本院裁定如下：
    主  文
抗告駁回。                                              
    理  由
一、原裁定意旨略以：抗告人即被告甲○○經訊問後，坦承涉犯刑
    法第339條之4加重詐欺取財罪，且有相關證人、共犯之證述
    及卷附帳戶交易明細、匯款資料、監視錄影畫面等足資佐證
    ，被告犯罪嫌疑重大。且被告因經濟因素而參與犯罪集團，
    隨機詐騙不特定人，前案經警查獲並依法羈押，甫於民國10
    9年1月5日停止羈押釋放，又犯相同類型之犯行，並有多人
    受害，有事實足認有反覆實施同一犯罪之虞。再斟酌被告犯
    罪之型態、犯行對社會秩序及被害人所生之危害程度、案件
    進行等情事，足認有羈押必要，爰裁定自109年8月11日予以
    羈押等語。
二、抗告意旨略以：被告因去年妻子生產需用錢，透過友人蔣尚
    圃介紹小額貸款，但因未能準時清償利息，遭不明人騷擾，
    並將被告毆打成傷，復脅迫被告擔任車手還債，被告恐其對
    家人不利，且家中有幼子、年邁雙親，父親中風並須洗腎，
    被告因此再犯，請給被告交保機會云云。
三、按羈押審查程序，不在確認被告罪責與刑罰問題；乃在判斷
    有無保全必要。法院於審查羈押應否准許時，僅就卷證資料
    形式審查，並適用自由證明程序，而非以嚴格證明程序實質
    審理。又被告有無羈押之必要，法院係審查被告犯罪嫌疑是
    否重大、有無羈押原因以及有無賴羈押以保全偵審或執行之
    必要，就具體個案情節予以斟酌決定；如就客觀情事觀察，
    法院羈押之裁定，在目的與手段間之衡量，並無明顯違反比
    例原則，即無違法或不當可言。
四、經查：原裁定就認定被告涉犯刑法第339條之4加重詐欺取財
    罪嫌疑重大，有事實足認有反覆實施同一犯罪之虞，具備刑
    事訴訟法第101條之1第1項第7款之羈押原因，且有羈押之必
    要，而裁定羈押，業詳述其所憑之依據及理由；且所為決定
    ，在目的與手段間之衡量，經核並無違反比例原則，於法並
    無不合。又被告於前案交保後未久，即再犯相同類型之詐欺
    取財罪，且多人受害，有本院被告前案紀錄表、相關案件之
    起訴書、判決書在卷可憑，已足認其有反覆實施同一犯罪之
    虞，抗告意旨所指各情，縱然屬實，亦係其再犯本案之動機
    ，無礙上開羈押原因及必要性之認定。綜上所述，抗告意旨
    執前詞，指摘原裁定不當，為無理由，應予駁回。
據上論斷，應依刑事訴訟法第412 條，裁定如主文。
中　　華　　民　　國　　109 　年　　8 　　月　　21　　日
                  刑事第二十五庭審判長法　官  宋松璟
                                      法　官  文家倩
                                      法　官  陳彥年
以上正本證明與原本無異。
不得再抗告。
                                      書記官  陳靜姿
中　　華　　民　　國　　109 　年　　8 　　月　　21　　日